---
title: "Tests of Normality"
author: "coop711"
date: "2015년 3월 9일"
output: html_document
---

BMI data revisited
==================

- rn96 자료 읽어들이기

```{r}
rn96<-read.table("rn96.txt",header=T,sep="")
head(rn96)
BMI<-round(rn96$weight/(rn96$height/100)^2,digits=1)
head(BMI)
head(cbind(rn96,BMI))
head(data.frame(rn96,BMI))
```

- 정규분포 여부를 검증하는 nortest 패키지 설치

```{r}
install.packages("nortest", repos="http://cran.nexr.com/")
library(nortest)
```

- nortest 패키지의 설명문서 열어보기

```{r}
help(package=nortest)
```

- ad.test, cvm.test, lillie.test 등은 모두 EDF 기반의 도구임. 기본적으로 표본분포함수와 정규분포함수를 비교하는 것임.

```{r fig.width=5, fig.height=5}
mean.height<-mean(rn96$height)
sd.height<-sd(rn96$height)
min.height<-min(rn96$height)
max.height<-max(rn96$height)
x.height<-seq(min.height,max.height,1/100)
plot(ecdf(rn96$height))
lines(x.height,pnorm(x.height,mean.height,sd.height),col="red")
```

- 5가지 종류의 정규성 검증을  apply()함수를 이용하여 3개의 변수에 한꺼번에 적용

```{r}
apply(cbind(rn96,BMI),2,ad.test)
apply(cbind(rn96,BMI),2,cvm.test)
apply(cbind(rn96,BMI),2,lillie.test)
apply(cbind(rn96,BMI),2,pearson.test)
apply(cbind(rn96,BMI),2,sf.test)
apply(cbind(rn96,BMI),2,shapiro.test)
```

- apply() 를 qqnorm() 에도 적용할 수 있음. 단, 판을 미리 짜 놓아야 함.

```{r fig.width=6, fig.height=9}
layout(matrix(c(1,2,3,3),2,2, byrow=TRUE), heights=c(1,2))
apply(cbind(rn96,BMI),2,qqnorm)
```

Quetelet의 가슴둘레자료 정규분포 적합도
===========================================

자료 구성
---------

- Quetelet 의 원본 테이블로부터 

```{r}
chest<-33:48
freq<-c(3,18,81,185,420,749,1073,1079,934,658,370,92,50,21,4,1)
sum(freq)
```

- 5738명의 가슴둘레 자료임. 실제 측정치를 가까운 정수값으로 반올림하였음을 기억해 둘 필요.
- data frame 으로 재구성 

```{r}
quetelet.chest<-data.frame(chest,freq)
```

- 케틀레가 작업한 바와 같이 히스토그램 형태로 나타내기 위해서는 한 줄의 벡터로 변환하여야 함. for loop 를 이용하기 위하여 다음 작업 수행.

```{r}
quetelet.chest.long<-rep(33,3)
for (i in 34:48) {
quetelet.chest.long<-c(quetelet.chest.long,rep(i,quetelet.chest$freq[i-32]))
}
length(quetelet.chest.long)
```

- 히스토그램을 정규분포 곡선과 비교하기 위하여 가슴둘레 자료의 평균과 표준편차를 계산한 뒤 밀도함수를 그리기 위한 좌표 마련

```{r}
mean.chest<-mean(quetelet.chest.long)
sd.chest<-sd(quetelet.chest.long)
x<-seq(32.5,48.5,length=1000)
y.norm<-dnorm(x,mean=mean.chest,sd=sd.chest)
```

- 다음 네 장의 그림을 비교하면 어떤 것이 가장 자료의 특징을 잘 나타낸다고 볼 수 있는가? 함께 그린 정규곡선 밀도함수를 보고 판단하시오.

```{r fig.width=12, fig.height=6}
par(mfrow=c(2,2))
h1<-hist(quetelet.chest.long,prob=T,ylim=c(0,0.2))
curve(dnorm(x,mean.chest,sd.chest),add=TRUE,col="red")
h2<-hist(quetelet.chest.long,prob=T,right=F,ylim=c(0,0.2))
curve(dnorm(x,mean.chest,sd.chest),add=TRUE,col="red")
h3<-hist(quetelet.chest.long,prob=T,breaks=32.5:48.5,ylim=c(0,0.2))
curve(dnorm(x,mean.chest,sd.chest),add=TRUE,col="red")
r.noise<-runif(5738)-0.5
h4<-hist(quetelet.chest.long+r.noise,prob=T,ylim=c(0,0.2))
curve(dnorm(x,mean.chest,sd.chest),add=TRUE,col="red")
```

- 랜덤 노이즈를 더하고 breaks도 조정하면

```{r fig.width=6, fig.height=4}
par(mfrow=c(1,1))
h5<-hist(quetelet.chest.long+r.noise,prob=T,breaks=32.5:48.5,ylim=c(0,0.2))
curve(dnorm(x,mean.chest,sd.chest),add=TRUE,col="red")
```

- 각각의 히스토그램들을 그릴 때 사용한 breaks와 counts 값을 추적 

```{r}
h1
list(h1$breaks,h1$counts)
list(h2$breaks,h2$counts)
list(h3$breaks,h3$counts)
list(h4$breaks,h4$counts)
list(h5$breaks,h5$counts)
````

- 정규분포 테스트를 적용해 보면?

```{r}
quetelet.chest.noise<-quetelet.chest.long+r.noise
apply(cbind(quetelet.chest.long,quetelet.chest.noise),2,ad.test)
apply(cbind(quetelet.chest.long,quetelet.chest.noise),2,cvm.test)
apply(cbind(quetelet.chest.long,quetelet.chest.noise),2,lillie.test)
apply(cbind(quetelet.chest.long,quetelet.chest.noise),2,pearson.test)
```
- sf.test()는 크기가 5000이하인 경우에만 사용할 수 있으므로 랜덤표본 추출 후 적용

```{r}
id.sample<-sample(1:5738,size=5000)
quetelet.chest.long.sample<-quetelet.chest.long[id.sample]
quetelet.chest.noise.sample<-quetelet.chest.noise[id.sample]
apply(cbind(quetelet.chest.long.sample,quetelet.chest.noise.sample),2,sf.test)
```

- qqnorm() 을 그려보면 
```{r fig.width=5, fig.height=10}
par(mfrow=c(2,1))
qqnorm(quetelet.chest.long, main="Normal Q-Q Plot w.o. Noise")
qqnorm(quetelet.chest.noise, main="Normal Q-Q Plot with Noise")
```